# 存货期末截止性确认的相关问题

提问人：陈小霖 3232 时间：2020-06-28 01:39:00
关于存货暂估的问题，在注会应付账款这一章中曾提到，对于存货暂估的问题曾说到以与所购买物资所有权有关的风险和报酬已经转移或劳务已经接受作为转移的标志。但是随后也提到在期末尚未完成验收的物资，要先按预计金额将物资和应付债务入账。我对此有一些想法，鉴于很多企业比如说我审计过程中有煤炭、建材等企业，在销售商品模式下往往以客户签署交付清单或者到货验收单作为确收依据。那对于买方来说，是否认为应在签署交付清单或者出具到货验收单后再暂估存货。即书上“”在期末尚未完成验收的物资，要先按预计金额将物资和应付债务入账。
“是否有考虑不周到的地方，还请陈版主和各位老师给与一些指导。

回答人：chenyiwei
你的理解有一定合理性。理论上，不管是原准则下的“风险和报酬转移模型”还是新准则下的“控制权转移模型”，买卖双方的会计处理应当是对应的，即卖方确认风险和报酬转移（或控制权转移）的时点也就是买方应对存货采购进行初始确认（相应确认应付账款负债）的时点。